# 結論  {#conclusion}

## 必須パッケージ  {- #prerequisites-16}

序章と同様、この結論の章にもコードの塊はほとんどない。
しかし、その前提条件が厳しいのである。
持っていることが前提である。

- Part I (Foundations)の全章の練習問題を読み、挑戦してみること。
- 第 III 部 (応用編) では、ジオコンピューティング \index{geocomputation}  を使って、仕事やそれ以外の場面で、どのように実社会の問題を解決できるかを考えてみよう。

## イントロダクション

本章の目的は、繰り返されるテーマや概念に言及しながら内容をまとめ、今後の応用や開発の方向性を示唆することである。
 Section \@ref(package-choice) は、R で地理データを扱うための幅広いオプションについて説明している。
選択肢はオープンソースソフトウェアの重要なフィーチャである。このセクションでは、様々なオプションの中から選択するためのガイダンスを提供する。
 Section \@ref(gaps) には、本書の内容とのギャップを説明し、ある研究分野が意図的に省略され、ある分野が強調された理由を説明している。
この議論は、「この本を読んで、次はどこへ行くのか」という問いにつながる（その答えは、Section \@ref(next) ）。
 Section \@ref(benefit) は、 で提起されたより広範な問題に戻る。
 Chapter \@ref(intro) その中で私たちは、ジオコンピューティングを、手法が一般にアクセス可能で、再現性があり、 \index{reproducibility}、協力的なコミュニティによってサポートされていることを保証する、より広い「オープンソースアプローチ」の一部として考えている。
この最終章では、参加するためのポイントも紹介している。

## パッケージの選択

R\index{R} の特徴は、同じ結果を得るために複数の方法が存在することが多いことである。
下記のコードでは、Chapter \@ref(attr) と Chapter \@ref(geometry-operations) にある 3 つの関数を使って、ニュージーランドの 16 の地域を 1 つの幾何学的形状にまとめている。

```{r 15-synthesis-1}
library(spData)
nz_u1 = sf::st_union(nz)
nz_u2 = aggregate(nz["Population"], list(rep(1, nrow(nz))), sum)
nz_u3 = dplyr::summarise(nz, t = sum(Population))
identical(nz_u1, nz_u2$geometry)
identical(nz_u1, nz_u3$geom)
```

出来上がったオブジェクトのクラス、属性、列名は `nz_u1` から `nz_u3` まで異なるが、その幾何学的な形状は同一である。
これは、ベースとなるR関数 `identical()` .^[ を使って検証している。
最初の操作は、関数 `st_union()` \index{vector!union}  によって行われ、クラス `sfc` のオブジェクト（シンプルフィーチャ列）が作成される。
後者の2つの操作は、`sf` オブジェクトを作成し、その各オブジェクトはシンプルフィーチャ列を * 含んでいる*。
したがって、同一なのはシンプルフィーチャ列の中に含まれる形状であって、物体そのものではない。
]
どちらを使うか？
前者は `nz` に含まれるジオメトリデータのみを処理するので高速であるが、他のオプションは属性操作を行うので、後続のステップに役立つ可能性がある。

つまり、Rで地理データを扱う場合、たとえ1つのパッケージであっても、複数の選択肢から選ぶことができる場合が多いということである。
Rのパッケージが増えれば、さらに選択肢は広がる。例えば、古いパッケージの**sp**を使っても同じ結果を得ることができる。
 Chapter \@ref(spatial-class) で説明している理由から、本書で紹介している **sf** やその他のパッケージの使用を推奨しているが、代替ソフトの存在を知っておき、自分の選んだソフトを正当化できるようにしておくとよいだろう。

よくある（そして時には論争の的になる）選択は、**tidyverse** \index{tidyverse (package)}  とベースとなるRのアプローチのどちらを取るかということである。
私たちは両方をカバーし、さまざまなタスクにどちらが適しているかを決定する前に、両方を試すことを勧める。
 Chapter \@ref(attr) で説明されている次のコードチャンクは、基本的なR演算子 `[` と **tidyverse** パッケージ **dplyr** の `select()` 関数を使用して、属性データのサブセットがそれぞれのアプローチでどのように機能するかを示している。
構文は異なるが、結果は（本質的に）同じである。

```{r 15-synthesis-2, message=FALSE}
library(dplyr)                         # attach tidyverse package
nz_name1 = nz["Name"]                   # base R approach
nz_name2 = nz |> select(Name)         # tidyverse approach
identical(nz_name1$Name, nz_name2$Name) # check results
```

ここでまた、「どちらを使うか」という問題が出てく。
答えは、「人それぞれ」である。
それぞれのアプローチには利点がある。パイプ構文は人気があり、魅力的な人もいるし、ベースとなるR \index{R!base}  はより安定していて、他の人にはよく知られている。
そのため、どちらを選ぶかは好みの問題である。
しかし、地理データを扱うのに**tidyverse** \index{tidyverse (package)}  関数を使う場合は、いくつかの落とし穴に注意する必要がある（本書のサポートサイトにある補足記事  [ `tidyverse-pitfalls` ](https://geocompr.github.io/geocompkg/articles/tidyverse-pitfalls.html) を参照。）

R のサブセット演算子 `[` や **dplyr** 関数 `filter()` など、一般的に必要とされる演算子や関数について詳しく説明したが、他のパッケージの地理データを扱うための関数で、これまで言及されていないものが数多くある。
 Chapter \@ref(intro) は、地理データを扱うための20以上の有力なパッケージについて言及しており、この後の章ではそのうちのほんの一握りのパッケージについて紹介する。
他にも何百とある。
2022年半ばの時点で、Spatial [Task View](https://cran.r-project.org/web/views/)に記載されているパッケージは約200個ある。
地理データに関するパッケージや関数は年々増え続けており、一冊の本ですべてを網羅することは現実的ではない。

```{r 15-synthesis-3, eval=FALSE, echo=FALSE}
# aim: find number of packages in the spatial task view
# how? see:
# vignette("selectorgadget")
stv_pkgs = xml2::read_html("https://cran.r-project.org/web/views/Spatial.html")
pkgs = rvest::html_nodes(stv_pkgs, "ul:nth-child(5) a")
pkgs_char = rvest::html_text(pkgs)
length(pkgs_char)
```

Rの空間エコシステムの進化速度に圧倒されるだろうが、幅広い選択肢に対応するための戦略がある。
私たちのアドバイスとしては、まず一つの手法を深く学ぶことから始め、利用可能な選択肢の広さについて一般的に理解することである。
このアドバイスは、他の知識やアプリケーションの分野と同様に、R（ Section \@ref(next) 他の言語での開発もカバーしている）で地理的な問題を解決する場合にも当てはまる。

もちろん、パッケージによって性能は大きく異なるので、パッケージ選びは重要な判断材料になる。
この多様性の中から、将来性があり（将来まで長く使える）、高性能（他のRパッケージと比較して）、補完性のあるパッケージに焦点を当てることとした。
しかし、例えば地図を作るためのパッケージの多様性に示されるように、私たちが使ってきたパッケージにはまだ重複がある（ Chapter \@ref(adv-map) 参照）。

パッケージの重なりは必ずしも悪いことではない。
レジリエンスやパフォーマンス（開発者間の切磋琢磨と相互学習が一因）、そしてオープンソースソフトウェアの重要なフィーチャである選択肢を増やすことができるのである。
この文脈では、本書で提唱されている**sf**/**tidyverse**/**raster**エコシステムのような特定のアプローチを使うかどうかは、代替手段を知った上で決定されるべきである。
例えば、**sf** \index{sf}  が後継として設計された **sp**/**rgdal**/**rgeos** エコシステムは、この本でカバーする多くのことが可能で、その古さゆえに、他の多くのパッケージによって構築されている^[
執筆時点で452パッケージ `Depend` または `Import` **sp** があり、そのデータ構造が広く利用され、多方面に拡張されていることがわかる。
2018年10月の**sf**に相当する数値は69であり、**sf**の人気が高まっていることから、今後も増加することが予想される。
]
点パターン解析でよく知られているが、 **spatstat** パッケージは、ラスタ \index{raster}  やその他のベクタ幾何学もサポートしている [@baddeley_spatstat_2005] .
執筆時（2018年10月）には69のパッケージが依存しており、パッケージ以上の存在となっている。**spatstat** は、R-spatial の代替エコシステムである。

また、現在開発中の有望な代替品も意識している。
例えば、**stars**というパッケージは、時空間データを扱うための新しいクラスシステムを提供する。
このトピックに興味があれば、パッケージの [source code](https://github.com/r-spatial/stars) やより広範な [SpatioTemporal Task View](https://cran.r-project.org/web/views/SpatioTemporal.html) で更新を確認することができる。
他の領域でも同じことが言える。ソフトウェアの選択を正当化し、最新の情報に基づいてソフトウェアの決定を見直すことが重要である。 

```{r 15-synthesis-4, echo=FALSE, eval=FALSE}
revdeps_sp = devtools::revdep(pkg = "sp", dependencies = c("Depends", "Imports"))
revdeps_sf = devtools::revdep(pkg = "sf", dependencies = c("Depends", "Imports"))
revdeps_spatstat = devtools::revdep(pkg = "spatstat", dependencies = c("Depends", "Imports"))
```

## ギャップとオーバーラップ  {#gaps}

本書で扱うトピックには、多くのギャップがあり、また重複している部分もある。
あるトピックを強調し、あるトピックを省略するなど、選択的に行っている。
地理データの操作、投影、データの読み書き、可視化など、実際のアプリケーションで最も必要とされるトピックを重視するよう心がけることとした。
これらのトピックは各章に繰り返し登場し、重複する部分が多いため、ジオコンピューティングに不可欠なスキルを身につけることができる。 \index{geocomputation}。

一方、あまり使われていないトピックや、他で深く扱っているトピックは割愛した。
例えば、点パターン解析、空間補間（クリギング）、空間疫学などの統計的なトピックは、Chapter \@ref(spatial-cv) でカバーされている機械学習 \index{machine learning}  テクニックなどの他のトピックに関連して言及されているだけである（まったく言及されていない場合）。
これらの手法については、@bivand_applied_2013 の統計的指向の章や、@baddeley_spatial_2015 によるポイントパターン解析の本など、既に優れた資料がある。
その他、リモートセンシングや、GIS専用ソフト（ \index{GIS}  ）と並行してのRの利用など、注目されたトピックは限られていた。
これらの話題については、@wegmann_remote_2016 や [Marburg University](https://moc.online.uni-marburg.de/doku.php) から入手できる GIS 関連教材など、多くの資料がある。

空間統計モデリングや推論技術ではなく、機械学習（ \index{machine learning}  ）に重点を置いている。
繰り返しになるが、これらのトピック、特に生態系のユースケースについては、@zuur_mixed_2009、@zuur_beginners_2017 や、David Rossiter による *Geostatistics &amp; Open-source Statistical Computing* の自由に使える教材やコードなどが既にあり、 [css.cornell.edu/faculty/dgr2](http://www.css.cornell.edu/faculty/dgr2/teach/) でホストされており、 [*R for Geographic Data Science*](https://sdesabbata.github.io/r-for-geographic-data-science/) プロジェクトでは [レスター大学](https://le.ac.uk/people/stefano-de-sabbata) の　[Stefano De Sabbata](https://stefanodesabbata.com/) による地理データ科学向けの R\index{R} の導入\index{data science}  などがあるからであった。
 [@blangiardo_spatial_2015;@krainski_advanced_2018] また、モデリングと不確実性推定の強力なフレームワークであるベイズモデリングを使用した空間統計 \index{spatial!statistics}  に関する優れたリソースもある。

最後に、ビッグデータ \index{big data}  の分析については、ほとんど省略している。
特に地理的なデータはあっという間に大きくなってしまうので、これは意外に思われるだろう。 
しかし、ビッグデータ解析を行うためには、小さなデータセットで問題を解決する方法を知っていることが大前提となる。
もちろん、ツールボックスを拡張する必要はあるが、一度学んだら、ビッグデータに関する質問にも全く同じ手法を適用できる。 
最初に学ぶべきは、地理データのクエリーの扱い方である。
というのも、ビッグデータ \index{big data}  の分析は、多くの場合、特定の統計分析のためにデータベースから少量のデータを抽出することに集約されることがある。
このため、空間データベース \index{spatial database}  の紹介と、R 内から GIS \index{GIS}  を利用する方法を Chapter \@ref(gis) で紹介した。
もし、本当に大きな、あるいは完全なデータセットで分析をしなければならないのであれば、解決しようとしている問題は、恥ずかしくなるほど並列であることが望まれる。
そのためには、Section \@ref(postgis) で紹介した [Apache Sedona](https://sedona.apache.org/)など、この並列化を効率的に行うことができるシステムを習得する必要がある。
データセットの大きさに関わらず、小さなデータセットで使用したのと同じテクニックやコンセプトは有効である。

## Getting help?  {#questions}
<!-- Now wondering if this should be an appendix, or even a new chapter?? -->

<!-- Chapter \@ref(intro) states that the approach advocated in this book "can help remove constraints on your creativity imposed by software". -->
<!-- We have covered many techniques that should enable you to put many of your ideas into reproducible and scalable code for research and applied geocomputation. -->
<!-- However, creativity involves thinking coming up with *new* ideas that have not yet been implemented, raising the question: what happens when software *does* impose a constraint because you are not sure how to implement your creative ideas? -->

<!-- In Chapter \@ref(intro) we set out our aim of providing strong foundations on which a wide range of data analysis, research and methodological and software development projects can build. -->
<!-- Geocomputation is about not only using existing techniques but developing new tools which, by definition, involves generating new knowledge. -->

ジオコンピューティングは大きな分野であり、目指すアウトカムに到達できない可能性が高い。
多くの場合、データ分析ワークフローの特定のポイントで「立ち往生」し、不可解なエラーメッセージや予期せぬ結果で何が起こっているのかほとんど分からないことがある。
このセクションでは、そのような問題を克服するために、問題を明確に定義し、解決策に関する既存の知識を検索し、それらのアプローチで問題が解決されない場合は、良い質問をする技術によって、ポイントを提供する。
<!-- generating new open knowledge by engaging with the community. -->

ある地点で行き詰まったとき、まず一歩下がって、どのようなアプローチが最も解決につながるかを考えてみるのもよいだろう。
以下のステップを順番に試すことで、問題解決のための構造的なアプローチが得られる（すでに試している場合はステップをスキップすることもできる）。

1.第一原理から始めて、何を達成しようとしているのかを正確に定義する（多くの場合、以下のようなスケッチも必要）。
2.コードの個々の行や個々のコンポーネントの出力を実行し、調べることによって、コードのどこで予期せぬ結果が発生したかを正確に診断する（例えば、RStudioでカーソルで選択し、Ctrl+Enterを押すことによって、複雑なコマンドの個々の部分を実行することができる）。
3.3. 前のステップで「故障のポイント」と診断された関数のドキュメントを読んでみよう。関数に必要な入力を理解し、ヘルプページの下部によく掲載されている例を実行するだけで、驚くほど大きな割合の問題を解決できる (コマンド `?terra::rast` を実行し、その関数を使い始めるときに再現する価値のある例までスクロールダウンする。例)
4.前のステップで説明したようにRの内蔵ドキュメントを読んでも問題が解決しない場合は、あなたが見ている問題について他の人が書いていないかどうか、オンラインで広く検索してみるのもよいだろう。検索する場所については、以下のヘルプ検索場所のリストを参照。
5.上記のすべてのステップが失敗し、オンライン検索で解決策が見つからない場合、再現性のある例で質問を作成し、適切な場所に投稿することができる。

上記のステップ1から3は自明なことであるが、インターネットは広大であり、検索オプションも多数あるため、質問を作成する前に効果的な検索方法を検討する価値がある。

### オンラインによるソリューションの検索

多くの問題に対して論理的なスタートを切るのは、検索エンジンである。
ググる」ことで、あなたが抱えている問題についてのブログ記事、フォーラムメッセージ、その他のオンラインコンテンツを発見することができる場合があるのである。
問題や質問について明確に記述することは有効な方法であるが、具体的に記述することが重要である（例えば、データセット固有の問題であれば、関数やパッケージ名、入力データセットのソースなどを参照すること）。
また、詳細な情報を記載することで、オンライン検索をより効果的にすることができる。
<!-- To provide a concrete example, imagine you want to know how to use custom symbols in an interactive map. -->

- 引用符を使用すると、返される結果の数を減らすことで、お客様が抱えている問題に関連する「ヒット」する可能性を最大限に高めることができる。
<!-- todo: add example -->
- [time restraints](https://uk.pcmag.com/software-services/138320/21-google-search-tips-youll-want-to-learn)を設定する。例えば、過去1年以内に作成されたコンテンツのみを返すようにすれば、進化するパッケージのヘルプを検索する際に便利である。
- 追加の [search engine features](https://www.makeuseof.com/tag/6-ways-to-search-by-date-on-google/) を利用する。例えば、site:r-project.org で CRAN にホストされているコンテンツに検索を限定する。

### 助けを求めるための検索(依頼)場所  {#help}

<!-- toDo:rl-->
<!-- Todo: provide pros and cons and maybe how to search each:  -->
- R's Special Interest Group on Geographic data email list ( [R-SIG-GEO](https://stat.ethz.ch/mailman/listinfo/r-sig-geo))
- GIS Stackexchangeのウェブサイト（ [gis.stackexchange.com]  ） （https://gis.stackexchange.com/）
- 大型・汎用プログラミングQ&amp;Aサイト [stackoverflow.com](https://stackoverflow.com/)
- [RStudio Community](https://community.rstudio.com/) 、 [rOpenSci Discuss](https://discuss.ropensci.org/) ウェブフォーラム、 [Stan](https://discourse.mc-stan.org/) フォーラムなど、特定のソフトウェアツールに関連するフォーラムなど、特定のエンティティに関連するオンラインフォーラム。
- GitHubなどのソフトウェア開発プラットフォームは、R-spatialパッケージの大半の課題トラッカーや、最近では**sfnetworks**パッケージに関する議論（バグ報告だけでなく）を促すために作られた組み込みの議論ページなどをホストしている（ [luukvdmeer/sfnetworks/discussions](https://github.com/luukvdmeer/sfnetworks/discussions/)を参照）。

### 再現性のある例で良い質問をする方法  {#reprex}

良い質問をするという点では、アクセスしやすく、完全に再現可能な例によってサポートされた、明確に述べられた質問が鍵となる。
また、ユーザーの視点から「うまくいかなかった」コードを示した後に、「こうしてほしい」ということを説明すると効果的である。
再現性のあるサンプルを作成するために非常に便利なツールが**reprex**パッケージである。
<!-- Todo: show how reprex works. -->



<!-- A strength of open source and collaborative approaches to geocomputation is that they generate a vast and ever evolving body on knowledge, of which this book is a part. -->
<!-- Thousands of exchanges have taken place in publicly accessible fora, demonstrating the importance of knowing how to search for answers and, perhaps more importantly, show how beginners can support open source software communities by asking good questions. -->
<!-- This section covers these interrelated topics, with a focus on common places to search for answers and ask questions and how to ask good questions. -->
<!-- Should we divide these topics in 2? RL 2022-02 -->

<!-- Key fora for discussing methods and code for working with geographic data in R include: -->
<!-- I was thinking of saying "in descening order of ease of use" or something but not sure that's a good idea (RL 2022-02) -->

### 問題の定義とスケッチ

新しいジオコンピューティングの方法論やアプローチを開発するときの最良の出発点は、しばしばペンと紙（または共同スケッチやアイデアの迅速な共有を可能にする [Excalidraw](https://excalidraw.com/) や [tldraw](https://www.tldraw.com/) などの同等のデジタルスケッチツール）である。方法論開発の作業ソフトウェアの最も創造的な初期段階においては、あらゆる種類の*は思考の速度を落とし、重要な抽象概念から思考を遠ざけることになる。
また、数値的に「前と後」をスケッチできる最小限の例を参照しながら、数学で質問を組み立てることも強く推奨される。
もし、あなたにスキルがあり、問題がそれを必要とするならば、代数的にアプローチを記述することは、場合によっては効果的な実装を開発するのに役立つ。

# 次はどこへ行く？  {#next}

 Section \@ref(gaps) にあるように、この本はRの地理的なエコシステムのほんの一部しかカバーしておらず、まだまだ発見があるはずである。
 Chapter \@ref(spatial-class) の地理データモデルから、Chapter \@ref(eco) の高度なアプリケーションまで、急速に進展している。
学習した技術の統合、地理データを扱うための新しいパッケージやアプローチの発見、新しいデータセットやドメインへの手法の適用が今後の方向性として提案されている。
このセクションでは、この一般的なアドバイスに加え、具体的な「次のステップ」を提案し、以下の**太字**で強調している。

R \index{R}  を使って、例えば前節で引用した研究を参考に、さらなる地理的手法や応用について学ぶことに加え、**Rそのもの**の理解を深めることが、論理的な次のステップとなる。
R の基本クラスである `data.frame` や `matrix` は、`sf` や `raster` クラスの基礎となるものなので、これらを勉強することで地理データの理解が深まるだろう。
これは、Rの一部であり、`help.start()` コマンドで見つけることができるドキュメントや、@wickham_advanced_2019 や @chambers_extending_2016 などによるこのテーマに関する追加リソースを参照することで行うことができる。

また、ソフトウェア関連の今後の学習方向としては、**他の言語によるジオコンピューティングの発見**が挙げられる。
Chapter \@ref(intro) で紹介されているように、ジオコンピューティングのための言語としてRを学習することには十分な理由があるが、それが唯一の選択肢というわけではない。^[
私たちのジオコンピューティングの定義に関連する R の強みは、科学的再現性の重視 \index{reproducibility}、学術研究での幅広い使用、地理データの統計的モデリングに対する比類のないサポートである。
さらに、コンテキストの切り替えにコストがかかるため、他の言語やフレームワークに手を出す前に、ジオコンピューティングのための1つの言語（R） \index{geocomputation}  を深く学ぶことを勧めている。
多くの言語の基礎知識を持つよりも、一つの言語の専門知識を持つことが望ましい。
]
で*Geocomputationを研究することが可能だろう。Python* \index{Python} , *C++* \index{C++} , *JavaScript* \index{JavaScript} , *Scala* \index{Scala}  or *Rust* \index{Rust}  を使って、同じ深さで勉強することができる。
それぞれが進化した地理空間能力を有している。
 [**rasterio**](https://github.com/mapbox/rasterio) は、例えば、Pythonのパッケージ
この本で使われている **ラスタ** パッケージを補足/置換できるもの --- Python \index{Python}  のエコシステムについては @garrard_geoprocessing_2016 や [automating-gis-processes](https://automating-gis-processes.github.io/CSC18) などのオンラインチュートリアルを参照。
 \index{C++} C++では、GDAL \index{GDAL}  や GEOS \index{GEOS}  などのよく知られたライブラリから、リモートセンシング（ラスタ）データを処理する ** [Orfeo Toolbox](https://github.com/orfeotoolbox/OTB) ** などのあまり知られていないライブラリなど、数十の地理空間ライブラリが開発されている。
 [**Turf.js**](https://github.com/Turfjs/turf)は、JavaScriptでジオコンピューティングを行う可能性を示す一例である。
\index{Scala}
\index{JavaScript}
 [GeoTrellis](https://geotrellis.io/) は、Javaベースの言語であるScalaでラスタおよびベクタデータを扱うための関数を提供する。
また、 [WhiteBoxTools](https://github.com/jblindsay/whitebox-tools) は、Rustで実装された急速に進化するコマンドラインGISの例を示している。
\index{Rust}
\index{WhiteboxTools}
これらのパッケージ/ライブラリ/言語はそれぞれジオコンピューティングに有利であり、オープンソースの地理空間リソースのキュレーションリスト [Awesome-Geospatial](https://github.com/sacridini/Awesome-Geospatial) に記されているように、さらに多くの発見がある。

しかし、ジオコンピューティング \index{geocomputation}  には、ソフトウェア以上のものがある。
学術的・理論的な観点から、**新しい研究テーマや手法の探求・習得**をお勧めできる。
これまで書かれてきた手法の中には、まだ実装されていないものも多くある。
そのため、コードを書く前に、地理的な手法や潜在的なアプリケーションについて学ぶことは有意義なことである。
Rで実装されることが多くなった地理的手法の例として、科学的なアプリケーションのためのサンプル戦略がある。
この場合の次のステップは、 [github.com/DickBrus/TutorialSampling4DSM](https://github.com/DickBrus/TutorialSampling4DSM) でホストされている再現可能なコードとチュートリアルコンテンツを伴う @brus_sampling_2018 などの領域の関連記事を読み解くことである。

## オープンソースのアプローチ  {#benefit}

この本は技術書から、前節で説明した次のステップも技術的なものであることに意味がある。
しかし、この最後のセクションでは、ジオコンピュテーションの定義に戻り、より広範な問題を検討する価値がある。 \index{geocomputation} .
 Chapter \@ref(intro) で紹介した用語の要素のひとつに、「ジオグラフィック・メソッドはポジティブな影響を与えるものでなければならない」というものがある。
もちろん、「ポジティブ」をどう定義し、どう測定するかは、本書の範囲を超えた、主観的で哲学的な問題である。
どのような世界観をお持ちの方でも、ジオコンピュテーションがもたらす影響について考えることは有益なことである。
また逆に、新しい手法は多くの応用分野を開拓する可能性がある。
これらのことから、ジオコンピューティングはより広範な「オープンソースアプローチ」の一部であるという結論が導き出される。

 Section \@ref(what-is-geocomputation) は、地理データ科学 (GDS) や「GIScience」など、ジオコンピューティングとほぼ同じ意味を持つ他の用語を提示した。
 \index{data science}  どちらも地理データを扱うことの本質を捉えているが、ジオコンピューテーションには利点がある。本書で提唱する地理データの「計算」的な扱い方（コードで実装されているので再現性がある）を簡潔に捉え、初期の定義にあった望ましい要素に基づいて構築されている [@openshaw_geocomputation_2000]。

- 地理データの*クリエイティブ*な活用法
- 実社会の問題への応用
- 科学的」な道具を作る
- 再現性 \index{reproducibility} 

再現性は、ジオコンピューティングの初期の研究ではほとんど言及されていなかったが、最初の2つの要素に不可欠な要素であることを強く主張することができる。
再現性 \index{reproducibility} 

- は、（共有コードで容易に利用できる）基本から応用へと焦点を移すことで、「創造性*」を促進する。
- 車輪の再発明」を防ぐ：他の人がやったことを、他の人が使えるのであれば、やり直す必要はない。
- は、あらゆる分野の誰もが新しい分野であなたの方法を適用できるようにすることで、研究をより実世界での応用に近づけられるようにする。

もし再現性がジオコンピューティング（あるいはコマンドラインGIS）の決定的な資産であるならば、何が再現性をもたらすかを考える価値がある。
そこで、「オープンソースアプローチ」に行き着くのだが、これには3つの主要な要素がある。

- コマンドラインインターフェース \index{command-line interface}  (CLI)、地理的な作業を記録したスクリプトの共有と再現を促進する
- オープンソースソフトウェア：世界中の誰もが検査し、改良できる可能性がある。
- 活発な開発者コミュニティは、補完的でモジュール化されたツールを構築するために協力し、自己組織化している。

ジオコンピュテーション（ \index{geocomputation}  ）という言葉があるように、オープンソースのアプローチは単なる技術的な存在にとどまらない。
商業的、法的な制約を受けず、誰でも使える高性能なツールを作るという共通の目的を持って日々活動している人たちで構成されるコミュニティである。
地理データを扱うオープンソースのアプローチには、ソフトウェアの動作に関する技術的な問題を超えて、学習、コラボレーション、効率的な分業を促進する利点がある。

特にGitHubのような、コミュニケーションとコラボレーションを促進するコードホスティングサイトの出現により、このコミュニティーに参加する方法はたくさんある。
手始めに、興味のある地理的なパッケージのソースコード、「課題」、「コミット」のいくつかに目を通すとよいだろう。
`r-spatial/sf` GitHub リポジトリをざっと見ると、**sf** \index{sf}  パッケージの基礎となるコードをホストしており、40人以上がコードベースとドキュメントに貢献していることがわかる。
さらに何十人もの人が、質問をしたり、**sf**が使っている「上流」のパッケージに貢献したりして、貢献してくれている。
その [issue tracker](https://github.com/r-spatial/sf/issues) には600以上の問題がクローズされ、より速く、より安定した、ユーザーフレンドリーな **sf** を実現するための膨大な作業が行われている。
この例は、数十のパッケージのうちのたった一つの例であるが、Rを非常に効果的で継続的に進化する地理計算用言語とするために行われている知的作業の規模を表している。

GitHubのようなパブリックな場で絶え間なく起こる開発活動を見るのも勉強になるが、自分が積極的に参加することでより大きな収穫を得ることができる。
これは、オープンソースの最大のフィーチャで、人々の参加を促すものである。
この本自体もオープンソース化した結果である。
これは、過去20年間のRの地理的機能の驚くべき発展によって動機づけられたが、共同作業のためのプラットフォーム上での対話とコード共有によって、現実的に可能になった。
本書が、地理データを扱うための有用な手法を広めるだけでなく、よりオープンソースに近いアプローチをとるきっかけになればと願っている。
建設的な問題を提起して開発者にパッケージの問題を警告する、自分や自分が働く組織の仕事をオープンにする、学んだ知識を伝えて他の人を助けるなど、参加することはやりがいのある経験になるはずである。

